臺灣花蓮地方法院刑事判決　　　　　　　　　　　　　　九十年度易字第五九二號
　　公　訴　人　臺灣花蓮地方法院檢察署檢察官
　　被　　　告　甲○○
右列被告因違反毒品危害防制條例案件，經檢察官提起公訴（九十年度毒偵字第八四
一號、九○三、九八八號），本院判決如左：
    主  文
甲○○連續施用第二級毒品，累犯，處有期徒刑玖月。
    事  實
一、甲○○於民國八十六年間因違反麻醉藥品管理條例等案，經臺灣高等法院花蓮分
    院判處有徒刑七月，八十七年二月十九日確定，於八十八年四月二十五日執行完
    畢，猶不知悔改，於八十七年十一月二十三日因違反毒品危害防制條例案件，經
    臺灣花蓮地方法院檢察署檢察官向本院聲請，本院以八十八年度毒聲字第八一七
    號刑事裁定令入勒戒處所觀察、勒戒，認無繼續施用毒品之傾向，經臺灣花蓮地
    方法院檢察署檢察官於八十八年十二月七日以八十八年度毒偵字第二○二號案件
    為不起訴處分確定，嗣再因違反毒品危害防制條例案件，經臺灣花蓮地方法院檢
    察署檢察官向本院聲請，本院以八十九年度毒聲字第八八號、八十九年度毒聲字
    第四七五號刑事裁定令入勒戒處所觀察、勒戒、戒治，經臺灣花蓮地方法院檢察
    署檢察官於八十九年四月二十六日聲請簡易判決處刑，經本院花蓮簡易庭以八十
    九年度花簡字第一八二號判決有期徒刑六月，同年八月七日確定。詎甲○○仍不
    知悔改，復基於概括犯意，自九十年七月二十三日十五時五十分許（檢察官誤載
    為同日十七時五十分）往前回溯九十六小時內某時起，至九十年九月十七日十二
    時二十分許（檢察官誤載為同日十五時許）往前回溯九十六小時內某時止，連續
    在花蓮市○○街等地點施用第二級毒品安非他命，為警分別採尿送驗後查獲。經
    臺灣花蓮地方法院檢察署檢察官向本院聲請，本院於以九十年度毒聲字第八八七
    號裁定令入戒治處所施以強制戒治一年。
二、案經花蓮縣警察局花蓮分局報告臺灣花蓮地方法院檢察署檢察官偵查起訴。
    理  由
一、訊據被告甲○○僅坦承於九十年七月二十三日十五時五十分許往前回溯九十六小
    時內某時起施用毒品安非他命之事實，其餘則否認，辯稱：七月份在北濱街施用
    ，但之後我就沒有再施用，可能是我去朋友家要錢時，他家裡有別人在施用毒品
    在那裡有吸到。九十年九月間是我發生車禍，我住在花蓮醫院，有打止痛的藥，
    我沒有再吸食。經查，被告先後於九十年七月二十三日十五時五十分、同年九月
    十七日十二時二十分許，經警採尿送驗結果，呈甲基安非他命陽性反應等情，有
    慈濟大學濫用藥物檢驗中心檢驗總表、花蓮縣衛生局煙毒尿液檢驗成績書一紙在
    卷可稽，被告自白部分與事實相符，應堪採信。而被告於九十年九月十二日二十
    一時二十五分至行政院衛生署花蓮醫院急診，因車禍導致右胸疼痛、呼吸痛、左
    姆指擦傷，經該院給予換藥、胸部Ｘ光檢查、針劑與藥物治療，治療之藥物中無
    產生安非他命陽性反應。有行政院衛生署花蓮醫院九十一年二月八日（九十一）
    花醫總字第○○○○八○六號函及函附病歷表可參，被告先後辯稱是因住院打止
    痛藥，吸到二手安非他命云云，然按濫用藥物尿液篩檢係分成初步檢驗及確認檢
    驗兩個步驟，初步檢驗係使用免疫學方法，由於免疫學方法對於部分藥物可能呈
    假陽性反應，因此初步檢驗呈陽性之尿液檢體須再以氣相層析質譜儀分析法予以
    確認。慈濟大學檢驗尿液安非他命方法為初步檢驗方法ＥＩＡ，確認檢驗方法Ｇ
    Ｃ／ＭＳ（氣相層析質譜儀分析法），氣相層析質譜儀分析法係包括「氣相層析
    儀」及「質譜儀」兩部分。其中氣相層析儀為將物質氣化後，再經分析管分離，
    由於各種物質之沸點及對管柱之吸附力不同，在經過檢測器測定後，表現出不同
    之滯留時間 (Retension time），以滯留時間來判斷係何種物質。而「質譜儀」
    部分為其檢測器，能將物質撞擊成碎片，記錄其質譜圖。因每個化合物之鍵結能
    力不同，故不同之物質會有其特定之質譜圖，因此在物質之判斷上有如指紋之鑑
    定。因之在理論上，扣除人為之因素，其精確度接近百分之百，不致產生偽陽性
    反應。再按於吸食煙毒及甲基安非他命者之旁，同時吸入該吸食者燃燒藥物所排
    出之氣體（即俗稱二手煙），能否在尿液中被檢出煙毒或甲基安非他命反應，文
    獻上尚無此類研究報告，然按依法務部調查局檢驗煙毒經驗判斷，若非共處於密
    閉狹小之空間，並「故意」大量吸入該氣體，應不致於尿液中代謝出煙毒或甲基
    安非他命反應，此有法務部調查局第六處（八四）發技（一）字第八四０四七二
    二四號函紙可考。被告前開辯詞均顯係卸責之詞，不足採信。又查，被告於八十
七年十一月二十三日因違反毒品危害防制條例案件，經臺灣花蓮地方法院檢察署
    檢察官聲請，由本院以八十八年度毒聲字第八一七號刑事裁定，令甲○○入勒戒
    處所觀察、勒戒，認無繼續施用毒品之傾向，經臺灣花蓮地方法院檢察署檢察官
    ，於八十八年十二月七日以八十八年度毒偵字第二○二號案件為不起訴處分確定
    ，嗣再因違反毒品危害防制條例案件，經臺灣花蓮地方法院檢察署檢察官，向本
    院聲請，本院以八十九年度毒聲字第八八號、八十九年度毒聲字第四七五號刑事
    裁定，令入勒戒處所觀察、勒戒、戒治，又經臺灣花蓮地方法院檢察署檢察官於
    八十九年四月二十六日聲請簡易判決處刑，經本院花蓮簡易庭以八十九年度花簡
    字第一八二號判處有期徒刑六月，同年八月七日確定，有臺灣高等法院被告全國
    前案紀錄表、臺灣高等法院檢察署刑案記錄簡覆表在卷可參；而被告於五年內再
    犯毒品危害防制條例第十條第一、二項之罪，再經臺灣花蓮地方法院檢察署檢察
    官聲請，依本院八十九年度毒聲字第四七五號刑事裁定令入戒治處所施以強制戒
    治，亦有該裁定附卷足憑，本件事證明確，被告犯行堪予認定。
二、核被告甲○○所為，係犯毒品危害防制條例第十條第二項施用第二級毒品罪。其
    施用前後持有安非他命之低度行為，應為施用安非他命之高度行為所吸收，均不
    另論罪；又其先後多次施用安非他命之犯行，時間緊接，所犯係構成要件相同之
    罪，均顯係基於概括犯意而為之，應依連續犯之規定論以一罪，並加重其刑。末
    查被告甲○○於八十六年間因違反麻醉藥品管理條例等案，經臺灣高等法院花蓮
    分院判處有徒刑七月，八十七年二月十九日確定，於八十八年四月二十五日執行
    完畢，有臺灣高等法院被告全國前案紀錄表、臺灣高等法院檢察署刑案記錄簡覆
    表在卷可參；其於五年內再犯本案有期徒刑以上之罪，為累犯，應依刑法第四十
    七條規定加重其刑，並遞加重之。爰審酌被告前經戒治無法斷癮仍連續施用第二
    級毒品犯罪之動機、手段、所生之危害其身體健康、施用毒品之次數，及事後僅
    坦承部分犯行，其餘飾詞狡辯等一切情狀，量處如主文所示之刑。
據上論斷，應依刑事訴訟法第二百九十九條第一項前段，毒品危害防制條例第十條第
二項，刑法第十一條前段、第五十六條、第四十七條，判決如主文。
中      華      民      國    九十一    年      四      月      二      日
                              臺灣花蓮地方法院刑事庭
                                  法  官  林  麗  玉
右正本證明與原本無異。
如對本判決不服，應於送達後十日內，向本院提出上訴狀。（應抄附繕本）
                                  法院書記官
中      華      民      國    九十一    年      四      月      四      日
附錄本判決論罪之法律條文：
毒品危害防制條例第十條：
施用第一級毒品者，處六月以上五年以下有期徒刑。
施用第二級毒品者，處三年以下有期徒刑。
